【裁判字號】    92,親,124
【裁判日期】    921225
【裁判案由】    否認子女
【裁判全文】
臺灣高雄地方法院民事判決  九十二年度親字第一二四號
    原      告    丙○○
    訴訟代理人    乙○○
    被      告    甲○○於民國.
                              .
    兼法定代理人  甲○○      .
                              .
右當事人間否認子女事件，本院於民國九十二年十二月十一日辯論終結，本院判決如
左：
    主    文
確認被告即甲○○於民國九十一年十月十七日所生之男嬰，並非被告甲○○自原告受
胎所生之子。
訴訟費用由被告負擔。
    事實及理由
壹、原告方面：
一、聲明：求為判決如主文所示。
二、陳述：原告丙○○（民國○○○年○月○○日生；身分證統一編號：Ｚ0000
    00000號）與被告甲○○（六十四年九月十日生；身分證統一編號：Ｚ00
    0000000號）於八十三年六月十日結婚（尚未離婚）。唯自被告甲○○於
    九十年四月十四日離家出走後，因被告甲○○不知去向，原告與被告甲○○就未
    曾發生性行為。然被告甲○○竟自不詳姓名之人受胎，而於九十一年十月十七日
    生下一名男嬰，並依法推定該男嬰為原告與被告甲○○所生之子。為此提起本件
    訴訟，請求判決如主文所示。
貳、被告方面：同意原告之請求，被告甲○○的確自他人受胎，而於九十一年十月十
    七日生下一名男嬰。
參、得心證之理由：
一、按妻之受胎，係在婚姻關係存續中者，固推定其所生子女為婚生子女；惟該推定
    ，如夫妻之一方能證明妻非自夫受胎者，得於知悉子女出生之日起一年內提起否
    認之訴。此觀民法第一千零六十三條第一、二項規定自明。又否認子女之訴專屬
    於子女住所地之法院管轄；否認子女之訴，由妻起訴者，以夫及子女為被告，民
    事訴訟法第五百八十九條、第五百八十九條之一定有明文。
二、經查，原告主張其與被告甲○○於八十三年六月十日結婚，及被告甲○○於九十
    一年十月十七日生育一子等情，有戶籍謄本、出生證明在卷可佐，堪信為真實，
    並足認該男嬰之受胎期間（即出生之日回溯第一百八十一日起到第三百零二日止
    ）係在原告與被告甲○○之婚姻關係存續期間。其次，被告甲○○於九十年四月
    十四日離家出走，經原告於同年五月六日向警察機關報案請求協尋，有受理查尋
    人口案件登記表影本一紙在卷可佐。又被告並因自他人受胎而於九十一年十月十
    七日生育一子，經本院於九十二年十一月二十六日以九十二年簡字四三八六號刑
    事判決，依通姦罪判處有期徒刑二月，亦有判決書影本在卷可佐。證人乙○○並
    證稱：「我是原告的親哥哥，我跟原告住在一起，我可以證明原告丙○○、被告
    甲○○兩人沒有住在一起，已經兩年多了。」等語，故堪信原告主張「被告即甲
    ○○於九十一年十月十七日所生之男嬰，並非被告甲○○自原告受胎所生之子」
    為真。為此，原告於知悉該男嬰出生之日起一年內，依民法第一千零六十三條第
    二項之規定，提起本件訴訟，即屬正當，應予准許。
三、結論：本件原告之訴為有理由，依民事訴訟法第七十八條，判決如主文。
中      華      民      國    九十二    年      十二      月    二十五  日
                              臺灣高雄地方法院家事法庭
~B法      官  洪碩垣
右正本證明與原本無異。
如不服本判決，應於送達後廿日內，向本院提出上訴狀。
中      華      民      國    九十二    年      十二      月    三十一  日
~B法院書記官  王少玲


司法院資訊處製作；財團法人民間司法改革基金會備份。
